【裁判字號】    99,易,655
【裁判日期】    990802
【裁判案由】    詐欺
【裁判全文】
臺灣臺南地方法院刑事判決               99年度易字第655號
公  訴  人  臺灣臺南地方法院檢察署檢察官
被      告  己○○
被      告  庚○○
上列被告等因詐欺案件，經檢察官提起公訴（99年度營偵字第48
2號、99年度偵字第5958號），被告等就犯罪事實為有罪之陳述
，本院合議庭裁定由受命法官獨任進行簡式審判程序，判決如下
：
    主  文
己○○幫助犯詐欺取財罪，處有期徒刑參月，如易科罰金以新臺
幣壹仟元折算壹日。
庚○○幫助犯詐欺取財罪，處有期徒刑貳月，如易科罰金以新臺
幣壹仟元折算壹日。
    事實及理由
一、犯罪事實：己○○、庚○○均能預見將金融帳戶交予他人使
    用，可能被供作犯罪集團著手詐欺等案件之犯罪工具，仍基
    於幫助詐欺之犯意，己○○先後於民國98年11月中旬某日、
    同年11月18日15時30分許，分別在臺南縣佳里鎮○○路279
    號及佳里鎮○○路住處前，將其臺灣土地銀行學甲分行（下
    稱土地銀行）帳號000000000000號帳戶及中華郵政股份有限
    公司佳里中山路郵局（下稱佳里郵局）帳號00000000000000
    號帳戶之存摺、印章、提款卡、密碼等，交給庚○○。庚○○於98年11月下旬某日，在臺南縣佳里鎮○○路中山公園內
    ，將己○○上開2個帳戶，以新台幣（下同）16000元，售予
    不詳年籍姓名之人。嗣詐騙集團取得己○○上開土地銀行及
    佳里郵局帳戶後，乃假藉PCHOME客服人員或金石堂書局客服
    人員，於(1)98年11月28日15時44分許，以電話向丙○○誆稱
    因網路購物誤設為分期付款，需依指示操作云云，致丙○○
    陷於錯誤，經前往ATM操作結果，遭匯款計95000元至己○○
    上開土地銀行帳戶；(2)98年11月28日19時48分許，以電話向
    乙○○誆稱因網路購物誤設為分期付款，需依指示操作云云
    ，致乙○○陷於錯誤，經前往ATM操作結果，遭匯款計8129
    元至己○○上開佳里郵局帳戶；(3)98年11月28日19時30分許
    ，以電話向甲○○誆稱因網路購物誤設為分期付款，需依指
    示操作云云，致甲○○陷於錯誤，經前往ATM操作結果，遭
    匯款計23219元至己○○上開佳里郵局帳戶；(4)98年11月28
    日19時許，以電話向戊○○誆稱因其信用卡有問題，需依指
    示操作云云，致戊○○陷於錯誤，經前往ATM操作結果，遭
    匯款計33112元至己○○上開佳里郵局帳戶；嗣丙○○、乙○○、甲○○、戊○○發覺受騙後，報警處理，始查悉上情
    。案經丙○○訴由臺南縣警察局學甲分局及臺南縣警察局佳
    里分局報告臺灣臺南地方法院檢察署檢察官偵查起訴。
二、本案被告己○○、庚○○所犯係死刑、無期徒刑、最輕本刑
    為3年以上有期徒刑以外之罪，其於準備程序中就被訴事實
    為有罪之陳述，經法官告知簡式審判程序之旨，並聽取公訴
    人及被告之意見後，認宜為簡式審判程序，依刑事訴訟法第
    273條之1第1項規定，裁定進行簡式審判程序加以審理，則
    依據刑事訴訟法第273條之2、同法第159條第2項之規定，不
    適用傳聞法則有關限制證據能力之相關規定；並得依同法第
    310條之2之準用同法第454條之規定製作略式判決書（僅記
    載「證據名稱」），合先敘明。
三、上揭犯罪事實，有下列證據可資佐證：
  (一)被告庚○○於警詢、偵訊及本院準備程序中之自白以及被告
    己○○於本院審理庭之自白。
  (二)證人即被害人丙○○、乙○○、甲○○、戊○○於警詢之指
    述。
  (三)卷附土地銀行自動櫃員機交易明細單4紙、國泰世華銀行自
    動櫃員機交易明細單3紙、台新銀行自動櫃員機交易明細單
    1紙、郵局自動櫃員機交易明細單2紙、被告己○○之土地銀
    行及佳里郵局開戶及資金往來明細資料。
四、核被告己○○、庚○○所為均係犯刑法第30條、第339條第1
    項幫助詐欺取財罪。又被告2人並未實際參與詐欺取財犯行
    ，所犯情節較正犯輕微，爰依刑法第30條第2項規定，減輕
    其刑。被告2 人以一次交付帳戶之行為，供不詳詐騙集團成
    員先後向被害人丙○○等4人詐取匯款，係一行為幫助數次
    詐欺犯行，為想像競合犯，應從一重處斷。爰審酌被告2人
    明知社會上詐欺取財行為猖獗，己○○為清償積欠庚○○債
    務，以及庚○○為求儘速獲償債權，竟將己○○之銀行帳戶
    存摺、提款卡及密碼，出售予不法份子使用，除使被害人受
    有損害，並造成國家查緝犯罪之困難，破壞社會治安及金融
    秩序，所為實不足取，惟犯後坦承犯行，態度尚佳，兼衡被
    害人受騙之金額，以及被告庚○○並與被害人丙○○、乙○○以及戊○○達成民事和解，分期賠償被害人所受損失等一
    切情狀，分別量處如主文所示之刑，並諭知易科罰金之折算
    標準。
五、依刑事訴訟法第299條第1項但書、第273條之1第1項、第310
    條之2、刑法第30條、第339條第1項、第55條、第41條第1項
    前段，刑法施行法第1條之1，判決如主文。
本案經檢察官丁○○到庭執行職務。
中    華    民    國    99    年    8     月    2     日
                  刑事第一庭    法  官  鄭銘仁
以上正本證明與原本無異。
如不服本判決應於收受本判後10日內向本院提出上訴書狀，並應
敘述具體理由。其未敘述上訴理由者，應於上訴期間屆滿後20日
內向本院補提理由書狀（均須按他造當事人之人數附繕本）「切
勿逕送上級法院」。
                                書記官  郭勝華
中    華    民    國    99    年    8     月    4     日
附記：
中華民國刑法第339條（普通詐欺罪）
意圖為自己或第三人不法之所有，以詐術使人將本人或第三人之
物交付者，處 5 年以下有期徒刑、拘役或科或併科 1 千元以下
罰金。
以前項方法得財產上不法之利益或使第三人得之者，亦同。
前二項之未遂犯罰之。

司法院資訊處製作；財團法人民間司法改革基金會備份。
